【裁判字號】    89,簡上,741
【裁判日期】    920211
【裁判案由】    給付管理費
【裁判全文】
臺灣臺北地方法院民事判決  八十九年度簡上字七四一號
    上  訴  人  達觀鎮社區管理委員會
    法定代理人  丙○○
    訴訟代理人  甲○○
                毛仁全律師
    被  上訴人  東華開發股份有限公司  設台北縣新店市○○路十八之三號
    法定代理人  乙○○        .
    訴訟代理人  陳政律師
右當事人間請求給付管理費事件，上訴人對於中華民國臺灣臺北地方法院新店簡易庭
八十八年店簡字第七三四號第一審判決提起上訴，本院判決如左：
    主    文
原判決關於駁回上訴人後開第二項之訴部分及該部分假執行之聲請並訴訟費用之裁判
均廢棄。
被上訴人應再給付上訴人新台幣壹佰柒拾伍萬捌仟捌佰捌拾肆元，及自民國八十八年
六月一日起至清償日止按年息百分之十計算之利息。
其餘上訴駁回。
第一審訴訟費用除確定部分外，及第二審訴訟費用，由被上訴人負擔二分之一，餘由
上訴人負擔。
本判決命被上訴人給付部分得假執行。
    事    實
壹、上訴人方面：
一、聲明：求為判決：
（一）原判決不利於上訴人之部分廢棄。
（二）被上訴人應再給付上訴人新台幣（下同）四百五十四萬七千七百七十四元，及
      自八十八年六月一日起至清償日止按年息百分之十計算之利息。
（三）上訴人願供擔保請准宣告假執行。
二、陳述：除與原判決記載相同者，茲引用之外，補稱略以：
（一）本件原審判決被上訴人所得抵銷之費用部分，包括以百分之七十二點四二計算
      之抽水站電費、維護管理污水處理廠費用，及大大公用水費用，均不應由上訴
      人負擔。因：
      １、按公寓大廈管理條例所稱「共用部分」，依第三條第一款、第二款、第四
          款等立法解釋以觀，應指：屬於公寓大廈範圍之內，專有部分以外之其他
          部分，而區分所有權人按其應有部分有所有權者而言。A、B兩站之抽水站
          、污水處理廠均位於上訴人社區範圍之外，上訴人社區之區分所有權人對
          之既無從符合「按其應有部分有所有權」，自非係上訴人之「共用部分」
          ，自無由社區管理基金分擔之理，被上訴人自無從為抵銷之主張。
      ２、兩造雖於八十七年六月二十二日簽立「協議書」，然由「協議書」第一項
          係約定「甲方（被上訴人）應給付乙方（上訴人）二月至六月餘屋管理費
          及四至六月休閒會館管理費共計新台幣二百零三萬三千一百三十元整。」
          ，第二項則約定「乙方給付甲方應分擔之一至三月大大公費用計七十萬四
          千三百一十五元整（甲乙雙方現暫以達觀鎮社區管理委員會及達觀鎮A1社
          區管理委員會各自面積比例即‥‥）。」，第三項約定為「第一項管理費
          與第二項大大公費用互抵後，甲方應給付乙方一百三十二萬八千八百一十
          五元整，以此為憑不另立據。」等整體內容綜合觀察，此「協議書」係被
          上訴人單方打印並針對積欠上訴人巨額之管理費未繳，於上訴人請求之際
          ，藉詞簽立之文件，至多僅為上訴人同意分擔八十七年一至三月大大公費
          用，絕非可據此認定上訴人同意以之為大大公費用之分擔標準。
      ３、本件為被上訴人規劃開發之大型山坡地社區（使用執照載明：山坡保育地
          丙種建築用地），依主管機關之法規，被上訴人應配合先期完成各項必要
          設施，例如，閭林公園、社區道路應贈與鄉（鎮、市）公所，污水處理廠
          （含土地及設施）應贈與縣（市）政府，故被上訴人若依法令規定將本件
          「大大公」設施捐贈予市公所，自無產生「大大公」費用之問題，此可由
          上訴人鄰近社區「黎明清境」未曾支付大大公費用可知，上訴人係因自己
          之故意或過失，致額外增加之負擔，不應由上訴人共同分擔。
（二）縱令上訴人應負擔原審判決被上訴人所得抵銷之費用，其計算標準亦應為：
      １、基於公平原則，應以戶數比例為分擔之計算標準。縱以面積為比例之計算
          標準，亦應以區分所有權人樓地板之面積為計算基礎。兩造所簽立之「協
          議書」，並不足以作為費用分擔之計算基準，應以使用機會、頻率之多寡
          作為分擔費用高低之計算標準，依上訴人所提出「全區詳細基本資料」所
          載，社區基地面積與住戶人數、戶數並非當然成正比，況被上訴人所謂「
          大大公」費用既為污水處理廠、抽水站等人之需求所使用之設備，其以社
          區面積為計算標準，顯有矛盾之處。
      ２、應以戶數為計算之標準，並以被上訴人預計開發之戶數即四千戶為總戶數
          訂定分擔比率。蓋被上訴人開發之「達觀鎮社區」，係以總戶數四千戶為
          規劃設計之標準，而上訴人總戶數僅為一千二百九十八戶，被上訴人基於
          自身商業利益之考量，而為總戶數為四千戶之社區規劃，其因此所增加之
          費用，應由被上訴人自行負擔。是尚未開發之戶數依比例所分擔之費用應
          由被上訴人分擔，上訴人分擔大大公費用之比例僅為百分之三十二，而非
          百分之七十二點四二。
（三）被上訴人所提出證明抵銷數額之單據中亦有與事實不符者，計有：
      １、查被上訴人於原審既主張「大大公」設施中，編號A之抽水站係設立「新
          店市○○路一之一號」，編號B之抽水站設於「新店市○○路一號」，並
          參諸由被上訴人繕打之「協議書」載明「大大公費用（電號00000000000
          、00000000000電錶電費及水號Ｚ000000000水錶水費）」。詎其所提出之
          「大大公」費用之相關單據竟出現「電號：00000000000、用電地址：新
          店市○○路10號前」金額計有四萬二千五百三十九元之其他單據，另台灣
          電力公司台北南區營業處函載「貴戶（電號：0000000000‥‥）」，亦為
          電號不同之單據（應係另一獨立不同之電錶），金額計有五十二萬九千三
          百八十一元，均與被上訴人所主張之事實不符之錯誤，應於扣除，此部分
          金額計為五十七萬一千九百二十元。
      ２、被上訴人於原審提出「達觀鎮社區大大公87年1月至88年5月管理費明細表
          」，並主張「污水處理場」處理社區污水係委由「東京都保全股份有限公
          司」及「東京都建築物管理維護股份有限公司」負責管理，而支出管理維
          護費用計一百六十三萬九千元，惟此部分，被上訴人並無相關之發票或憑
          證足以證明，尚難遽認被上訴人確實已如數支付此費用。
（四）協議書之有效期間僅三個月，本來被上訴人在興建完成後就要將公共設施移轉
      予新店市公所，因被上訴人基於商業考量未將公共設施移轉予市公所，才發生
      大大公之費用，住戶應分擔之電費應僅有大公及小公之電費，而大大公電費大
      部分是用於道路用電。
三、證據：除援用原審之立證方法外，補提出達觀鎮社區委員會八十九年七月十九日
          （八九）達管彬函字第００四號函、達觀鎮社區第四屆臨時委員會會議紀
          錄、台北縣環境保護局八十八年九月三十日八八北環三字第四二四０九號
          函、台北縣政府工務局建造執照、台北縣政府工務局使用執照、非都市土
          地開發審議規範、台北縣新店市公所八十八年二月二十一日八八北縣店工
          字第一五九四號函、公設電費分配原則一覽表、土地所有權狀、黎明清境
          公寓大廈管理委員會九十一年一月十一日黎明清境管字第九一０一００二
          號函、存證信函、被上訴人公司九十一年一月十六日九十一東華字第００
          二號函、新店市達觀社區公共設施維護協調會議紀錄、會勘紀錄、台北縣
          新店市公所八十五年六月二十四日八五北縣店工字第二五五一五之一號函
          、台北縣環境保護局八十八年九月三十日八八北環三字第四二四０九號函
          、全區詳細基本資料、被上訴人九十一年六月十二日（九一）華字第○三
          三號函所附88至90年大大公費用統計表、上訴人製作之大大公費用統計表
          、收費單據、台灣電力公司台北南區營業處函及達觀鎮社區大大公八十七
          年一月至八十八年五月管理費明細表各一份為證（以上皆為影本），並聲
          請本院向黎明清境公寓大廈管理委員會函詢關於該社區大大公費用之負擔
          。
貳、被上訴人方面：
一、聲明：求為判決：駁回上訴。
二、陳述：除與原判決記載相同者，茲引用之外，補稱略以：
（一）本件兩造對如何分擔大大公費用，已於八十七年六月二十二日簽立協議書，上
      訴人自應以協議書當中所示比例百分之七十二點四二分擔費用：
      １、上訴人雖以該協議書係前主委於卸任前七日，在未經管委會決議及追認下
          私自與被上訴人訂定，該協議書顯然無效云云置辯。惟上訴人對該協議書
          之形式真正既不否認，如其認為該協議書有無效之原因，自應由上訴人負
          舉證之責。至上訴人雖另辯稱協議書之有效期間只有三個云云，然該協議
          書中並未顯示只有三個月的有效期限，而且當中尚約定除非另有約定，該
          協議書仍有效力。
      ２、該協議書既依各自面積比例，由上訴人負擔百分之七十二點四二比例為大
          大公費用分擔標準，上訴人即應依此分擔大大公費用。至於達觀鎮Ａ１社
          區管理委員會是否願負擔百分之二七點五八，則屬另一問題與此無涉。另
          協議書中雖另行載明：「若日後全社區達成共同合理分擔標準時，甲乙雙
          方即兩造應多退少補之。」等語，然上訴人於原審言詞辯論終結前迄今，
          尚未提出證據足以證明兩造另就分擔標準達成新的協議。
      ３、達觀鎮大社區自八十八年六月一日起，各獨立大樓均各自成立各別之管理
          委員會，截至目前為止，計有Ａ１區、Ａ２區（含Ａ２、Ａ４、Ａ５）、
          Ａ３區、Ａ６區、Ａ７區、Ｂ６區、Ｂ７區等共七個管委會，依渠等各自
          使用執照內載之面積之比例，用以核算上訴人所應分擔之大大公費用，自
          屬正當。
      ４、另上訴人主張總戶數是四千戶云云，然兩造於八十七年六月二十三日所簽
          立之協議書，係以使用執照裡面所登載使用面積之比例算出，自較以戶數
          比例來得合理。蓋各社區中之戶數恆有大小之分，如以戶數之總額核算負
          擔自屬不公，況系爭協議書既為有效，而以使用執照登載之面積核算負擔
          之比率，亦無背於公序良俗，故上訴人主張以戶數比率分攤，自不足信。
      ５、達觀鎮社區於八十七年六月間，僅有二個管委會，一為本件上訴人，另一
          為達觀鎮Ａ１社區管理委員會。而該二管委會依使用執照內載之面積比例
          為百分之七十二點四二比二十七點五八，是原審法院判令上訴人應依百分
          之七十二點四二之比例負擔。況達觀鎮Ａ１社區管理委員會亦曾於八十八
          年六月間訴請被上訴人給付自八十七年四月起至八十八年五月卅一日止之
          管理費二百五十三萬二千五百二十四元及利息，此台灣士林地方法院內湖
          簡易庭八十八年度湖簡字第三五○號判決亦明確認定達觀鎮Ａ１社區管理
          委員會應依協議書所載百分之二十七點五八之比例分擔電費及污水處理廠
          相關費用。
（二）上訴人另稱被上訴人未將公共設施捐獻政府，所生大大公費用應由被上訴人自
      行負擔云云。惟上訴人管委會所轄之社區既係於日常生活中使用水電及享受污
      水處理之必要服務，自應依「使用者付費」之法則，依比率而負擔必要之費用
      ，此與有無捐獻及移交無關，原審對此亦已表明上訴人自得請求主管機關依法
      處理，上訴人以此為辯，不足採信。
（三）上訴人復稱大大公的部分主要供路燈使用，當時管理委員會尚未成立，是做為
      東華公司在建築時所需用電，不應由住戶分攤云云，亦與事實不符。蓋本件被
      上訴人所代墊的大大公電費，是指抽自來水到社區各住戶所需的電費，非供應
      路燈的電費，而建物於取得使用執照後方能申請水電，建設公司亦於水電接通
      後即行辦理交房，故於交屋後之路燈使用，是因住戶遷入後所必需，與上訴人
      於晚間是否施工無關。再上訴人辯稱於將道路捐給新店市公所之後，新店市公
      所會負擔所有之電費，亦與事實不符，上訴人所稱黎明清境之情形，僅能證明
      向住戶收取之管理費未支付社區道路用電而已，並不足有利於上訴人之認定。
三、證據：除援用原審之立證方法外，補提出協議書影本及臺灣士林地方法院八十八
          年湖簡字第三五０號宣示判決筆錄影本各一份為證。
    理    由
壹、程序方面：
一、本件被上訴人公司之法定代理人原為何俊陽，於本院審理期間，先變更為張清德
    ，再變更為乙○○後，被上訴人已於九十一年二月二十日具狀向本院聲明承受訴
    訟並重新委任訴訟代理人，有聲明承受訴訟狀及委任狀在卷可稽，爰依民事訴訟
    法第一百七十五條規定，准予承受訴訟，合先敘明。
二、本件上訴人達觀鎮社區管理委員會之主任委員原為李文彬，於本院審理期間，變
    更為鄭傳誠，再變更為丙○○後，上訴人已於九十一年十一月四日具狀向本院聲
    明承受訴訟並重新委任訴訟代理人，有聲明承受訴訟狀、台北縣新店市公所九十
    一年七月十日北縣店工字第０九一００二九六六三號函及委任狀在卷可稽，爰依
    民事訴訟法第一百七十五條規定，准予承受訴訟，合先敘明。
三、按訴狀送達後，原告不得將原訴變更或追加他訴，但如請求之基礎事實同一，減
    縮應受判決事項之聲明，且不甚礙被告之防禦及訴訟之終結者，不在此限，此為
    民事訴訟法第二百五十五條第一項第二、三、七款所明定。相較於訴之聲明之減
    縮，於第二審程序中減縮上訴聲明，法雖無明文規定，然援用上開規定所示之法
    理，自應准許。查，本件上訴人於提起上訴時原聲明被上訴人應再給付上訴人五
    百四十九萬三千零十一元，嗣於訴訟進行中，改聲明被上訴人應再給付上訴人四
    百五十四萬七千七百七十四元，核其所為，乃上訴聲明之減縮，依前開說明，自
    應准許。
貳、實體方面：
一、上訴人主張：被上訴人係開發本社區之建設公司，於本社區成立管理委員會後，
    依本社區住戶規約第十二條第一款約定，區分所有權人每坪應繳管理費五十元，
    每個停車位之清潔費四百元，另依同條第五款約定，如遲延未繳者，管理委員會
    得向分所有權人收取遲延利息，以未繳金額百分之十計算。被上訴人於八十七年
    六月三十日前均依約定交付其應繳之管理費及清潔費，惟於八十七年七月一日迄
    至今，被上訴人以本社區未負擔社區之大大公電費為由，未依住戶規約繳納前開
    費用，自八十七年六月一日至八十八年五月三十一日止，被上訴人合計積欠上訴
    人五百四十九萬三千零十元（當中九十四萬五千二百三十六元及其利息部分，經
    原審判命被上訴人給付，未據被上訴人上訴聲明不服，已告確定。），經本社區
    管理委員會多次以存證信函催告後未獲置理，及原審判決被上訴人所得抵銷之費
    用部分，包括以百分之七十二點四二計算之抽水站電費、維護管理污水處理廠費
    用，及大大公用水費用，均不應由上訴人負擔，縱令上訴人應負擔部分費用，亦
    應以戶數為計算標準，且被上訴人所主張抵銷之數額中未有提出單據證明之部分
    ，部分單據亦與事實不符等情。被上訴人則以：達觀鎮係建築於山坡地上之大型
    社區，由於地勢高，故在整個社區之規劃有Ａ、Ｂ、Ｃ、Ｄ、Ｅ五個抽水站，Ａ
    、Ｂ二站為「中繼站」，另Ｃ、Ｄ、Ｅ三站則分別負責將抽上來之自來水運送各
    區之用戶，編號Ａ、Ｂ兩站所耗費之電費即大大公用電，應由「達觀鎮」全體住
    戶依其比率分擔，其理甚明，兩造曾於八十七年六月二十三日達成協議，以上訴
    人及達觀鎮Ａ１社區管理委員會依使用執照內載各自面積比例即百分之七二點四
    二與百分之二七點五八為『大大公費用分擔之標準，上訴人計應負擔三百三十萬
    八千八百六十三元，又污水處理場管理維護之相關費用總計為一百六十三萬九千
    元，依上開分擔之比率，上訴人應負擔一百十八萬六千九百六十四元，另大大公
    用水部分，八十七年二月以前業已協議完成，而自八十七年三月之後，由上訴人
    自行繳納，是其後被上訴人墊繳之五萬一千九百四十七元，應由上訴人負擔，前
    開總計四百五十九萬七千七百八十五元，被上訴人主張抵銷，及被上訴人是否將
    公共設施捐獻政府，與公共設施管理費之負擔無涉等語資為抗辯。
二、本件被上訴人係開發本社區之建設公司，於輔導本社區成立管理委員會後，應依
    本社區住戶規約即「達觀鎮社區住戶規約」第十二條第一款約定，區分所有權人
    每坪應繳管理費五十元，每個停車位之清潔費四百元，及依同條第五款約定，如
    遲延未繳者，管理委員會得向分所有權人收取遲延利息，以未繳金額百分之十計
    算，而登記於被上訴人所有之房屋及停車位於八十七年六月三十日前均依約定交
    付其應繳之管理費及清潔費，惟自八十七年六月一日至八十八年五月三十一日止
    ，被上訴人合計尚有五百四十九萬三千零十元之管理費及清潔費尚未給付等情，
    為兩造所不爭，並有達觀鎮社區住戶規約在卷可稽，堪信為真實。
三、查，本件兩造曾就應分擔之大大公費用給付事宜於八十七年六月二十三日達成：
    「雙方現暫以達觀鎮社區管理委員會及達觀鎮Ａ１社區管理委員會依各自面積比
    例，即七二．四二％比二七．五八％為大大公費用分擔標準．．．」，此有兩造
    所簽訂協議書在卷可稽（見原審卷第三十八頁），雖該協議書中載明「若日後全
    社區達成共同合理分擔標準時，甲乙雙方（即兩造）應多退少補之」等語，惟上
    訴人並無提出何證據證明有何新的協議成立，是兩造就大大公費用之分擔，自應
    以上開協議為準，上訴人自應負擔大大公費用百分之七十二點四二。雖：
    １、上訴人主張Ａ、Ｂ二抽水站在社區範圍外，非共用部分，及該協議書至多僅
        能作為上訴人同意分擔八十七年一至三月大大公費用云云，惟依該協議書所
        載內容觀之，該協議書第二項前段固記明八十七年一至三月份之大公費用分
        擔，然第二項括弧中已明確記明以兩造各自面積比例即上訴人負擔百分之七
        十二點四二為大大公費用分擔標準已如前述，是兩造間大大公費用之分擔即
        應以此為準，又Ａ、Ｂ二抽水站既供上訴人社區範圍內住戶抽取用水，即屬
        大大公設施之一部，由此而生之費用自應依上開比例決定分擔標準。至大大
        公設施，為全社區共同享有，已屬社區公共設施之一部，本非在區分所有權
        人之持分權利範圍內，且依「達觀鎮社區住戶規約」第一條第三項約定：「
        東華開發股份有限公司提供其所有、管理之污水處理廠、中繼水池及社區道
        路予全體東華達觀開發申請地區以為污水處理、給水及通行之用。其所產生
        之維護使用費用則依公平原則由各相關使用者平均分擔之」等語觀之，被上
        訴人前揭代墊之大大公用費用，均係社區全體區分所有共用部分所生之費用
        ，自應由各相關使用者平均分擔之甚明，是上訴人前揭主張，自不可採。
    ２、上訴人復主張被上訴人若依法令規定將本件「大大公」設施捐贈予市公所，
        自無產生「大大公」費用之問題，此額外增加之負擔，不應由上訴人分擔云
        云，惟依「達觀鎮社區住戶規約」第十三條中有關「管理費、公共基金之管
        理及運用」之約定，管理費係用於：．．．２共用部分、約定共用部分之管
        理、維護費用或使用償金。．．．７其他空地、公共設施及共用部分等之經
        常管理維護費用等約定觀之，有關大大公所生之費用，自屬管理費之一部，
        上訴人所代表之住戶既已使用大大公設施，且已約定分擔比例已如前述，自
        應依約分擔，至大大公設施有無依法捐獻政府或移交住戶，此可否歸責於被
        上訴人及上訴人可否據以向被上訴人求償等節，為另一違約與否或損害賠償
        是否成立之問題，並不在本件之審酌範圍內，上訴人前揭主張，不足採信。
    ３、上訴人又主張縱應負擔亦應以戶數為計算標準始符公平云云，惟兩造既以達
        成協議約定分擔比例及上訴人負擔大大公費用之百分之七十二點四二已如前
        述，自應以此比例作為大大公費用之分擔標準，況衡諸常情，每一戶之居住
        人數容或不同，從一人至數人不等，以戶數為計算標準亦難見必較合理，上
        訴人主張應以戶數比例云云，自非可採。
四、上訴人請求被上訴人給付之管理費為五百四十九萬三千零十元，被上訴人對此以
    上訴人所應支付之大大公費用主張抵銷，其中：
    １、被上訴人抗辯污水處理場維護管理費自八十七年一月起至八十八年五月底，
        總數為一百六十三萬九千元，上訴人分擔部分為一百十八萬六千九百六十四
        元（計算式為0000000×７２．４２％＝0000000），以此向
        上訴人之請求為抵銷云云，其雖提出東京都保全股份有限公司製作之費用負
        擔明細表一紙為證，惟上訴人既否認被上訴人有此支出，即難認定上訴人就
        此抵銷數額不加爭執，被上訴人自須提出原始支付憑證以實其說，經本院於
        九十一年十二月十七日準備程序期日當庭提示兩造就此表示意見後，上訴人
        於九十二年一月七日具狀爭執並表示被上訴人並未提出相關發票或憑證以資
        證明，此書狀繕本已於九十二年一月十日送達被上訴人訴訟代理人，有送達
        證書在卷可憑，然迄於本件辯論終結時，被上訴人並未進一步提出何積極證
        據以實其說，是被上訴人此部分之抵銷抗辯即不成立，自不發生抵銷之法律
        效果。
    ２、被上訴人抗辯Ａ、Ｂ兩抽水站之電費，自八十七年四月起至八十八年五月三
        十一日計四百五十六萬八千九百九十一元，上訴人所應分擔之部分為三百三
        十萬八千八百六十三元（計算式為：0000000×７２．４２％＝00
        00000（角以下四捨五入），以此向上訴人之請求為抵銷等語，雖提出
        單據為證，惟經本院於九十一年十二月十七日準備程序期日當庭提示兩造就
        此表示意見後，上訴人於九十二年一月七日具狀爭執並表示被上訴人所提出
        之電費單據中有非兩造協議書所約定之大大公費用合計五十七萬一千九百二
        十元，此部分應予扣除等語，經本院詳視兩造所提出之協議書及電費單據後
        ，認其中四萬二千五百三十九元之單據及台灣電力公司台北南區營業處函載
        之電費單據內所載電號與協議書中所示電號確不相同，而上訴人此項爭執之
        書狀繕本已於九十二年一月十日送達被上訴人訴訟代理人，有送達證書在卷
        可憑，然迄於本件辯論終結時，被上訴人並未進一步提出何說明，是被上訴
        人此部分金額自不能發生合法抵銷之效果，是被上訴人抗辯之抵銷數額三百
        三十萬八千八百六十三元，於扣除五十七萬一千九百二十元後，餘二百七十
        三萬六千九百四十三元之範圍，被上訴人抗辯抵銷，應予准許。
    ３、被上訴人復抗辯有關大大公用水部分，於八十七年二月以前業已協議自八十
        七年三月後由上訴人自行繳納，是被上訴人已經代墊款項五萬一千九百四十
        七元，對上訴人之請求為抵銷等語，上訴人雖亦主張此部分抵銷抗辯為不實
        在云云，但並未對上訴人此項墊款金額之主張具體作何爭執，經本院於九十
        一年十二月十七日準備程序期日當庭提示兩造就此表示意見後，上訴人迄於
        言詞辯論終結前均未就此表示意見，其否認難認有理，是被上訴人此部分之
        抵銷抗辯即屬成立，自發生抵銷之法律效果。
五、綜上所述，本件上訴人主張被上訴人應給付積欠之管理費五百四十九萬三千零十
    元，應屬可採，被上訴人抗辯以大大公電費、污水廠管理維護費及代墊水費為抵
    銷等情，僅當中部分大大公電費及代墊水費之抵銷抗辯足採，是本件上訴人所得
    向被上訴人請求之管理費五百四十九萬三千零十元，經扣除被上訴人抗辯抵銷之
    部分即二百七十三萬六千九百四十三元及五萬一千九百四十七元後，剩餘二百七
    十萬四千一百二十元。從而，上訴人依據兩造所定之住戶規約，請求被上訴人給
    付五百四十九萬三千零十元及自八十八年六月一日起至清償日止按年息百分之十
    計算之利息，僅其中二百七十萬四千一百二十元及其遲延利息部分，為有理由，
    應予准許，超過上開准許部分，為無理由，應予駁回。原審僅命被上訴人給付九
    十四萬五千二百三十六元及其利息，而駁回上訴人其餘之訴，自有未洽。上訴意
    旨指摘原判決不當，求予廢棄改判，於命上開被上訴人應再給付上訴人一百七十
    五萬八千八百八十四元及其利息之範圍內，為有理由，爰由本院將原判決此部分
    予以廢棄，改判如主文第二項所示，逾上開本院改判部分之上訴，為無理由，該
    部分上訴應予駁回。
六、兩造其餘攻擊防禦方法與證據，經本院審酌後，認均與判決前述經協商兩造確定
    爭點之終局判斷結果無影響，爰不予一一論述，附此敘明。
七、本件係請求給付管理費事件，核其性質為民事訴訟法第四百二十七條第二項第八
    款所規定之定期給付訴訟，則依同法第四百六十三條、第三百八十九條第一項三
    款之規定，其上訴有理由部分自應由本院依職權宣告假執行。
結論：本件上訴為一部有理由、一部無理由，依民事訴訟法第四百三十六條之一第三
      項、第四百五十條、第四百四十九條第一項、第四百六十三條、第三百八十九
      條、第七十九條但書，判決如主文。
中      華      民      國    九十二    年      二      月    十一      日
                                  臺灣臺北地方法院民事第四庭
                                      審判長法      官  林勤綱
                                            法      官  陳博文
                                            法      官  陳正昇
右為正本係照原本作成
本件當事人須以本判決適用法律顯有錯誤為上訴理由時，始得於本判決送達後二十日
內向本院提起上訴狀，如已於本判決宣示後送達前提起上訴者，應於判決送達後十日
內補具上訴理由（均按他造當事人之人數附繕本），並經本院許可後方得上訴最高法
院。
中      華      民      國    九十二    年      二      月    十二      日
                                            法院書記官  袁以明


司法院資訊處製作；財團法人民間司法改革基金會備份。
